最  高  行  政  法  院  裁  定
111年度聲再字第327號
聲  請  人  甲○○                                 
法定代理人  乙○○              
上列聲請人因與相對人大陸委員會間其他請求事件，對於中華民
國111年6月9日本院111年度抗字第107號裁定，聲請再審，本院
裁定如下：
　　主  文
再審之聲請駁回。
再審訴訟費用由聲請人負擔。
　　理  由
一、按對於確定裁定聲請再審，應依行政訴訟法第283條準用第2
    77條第1項第4款之規定表明再審理由，此為必須具備之程式
    。所謂表明再審理由，必須指明確定裁定有如何合於行政訴
    訟法第273條所定再審事由之具體情事，始為相當。倘僅泛
    言有再審事由而無具體情事者，仍難謂已合法表明再審理由
    ，所為再審之聲請，即屬不合法。
二、緣聲請人因提出開放設籍中華人民共和國之親屬來臺探親之
    陳情案件，經相對人以民國110年10月26日陸法字第1109907
    630函復略以：中央流行疫情指揮中心基於公共利益，並且
    為了杜絕傳染病之傳染蔓延，依照臺灣地區與大陸地區人民
    關係條例第10條第1項關於大陸地區人民非經主管機關許可
    ，不得進入臺灣地區之規定，及傳染病防治法第58條第1項
    第6款規定採取相關境管措施等語，乃向臺北高等行政法院
    （下稱原審）提起確認訴訟，並聲明：1.確認「依法行政」
    的法，包括兒童權利公約、兒童權利公約施行法、公民與政
    治權利國際公約及經濟社會文化權利國際公約施行法，兒童
    權利公約施行法於103年11月20日起施行，時至今日已逾7年
    ，經聲請人陳情之兒童權益（親子團聚權、父母保護權、受
    撫育權及家庭成長權等權利）受傲慢官僚不法瀆職侵害客觀
    事實，行政措施之改進已無不作為裁量餘地（兒童權利公約
    施行法第4條、第9條）。2.確認權責機關恣意限縮臺灣籍兒
    童之非臺灣籍親生父母來臺親子團聚，所造成之效果，與其
    所欲保護公共利益，顯失均衡，其限制已屬過當，與憲法第
    23條比例原則不符，而牴觸憲法第22條保障人民探視權、家
    庭團聚權之意旨。3.確認權責機關未經「司法審查」，恣意
    以公權力限縮與阻撓親子團聚，該等罔顧人權劣根性怠職寄
    生米蟲之行徑明顯公然牴觸兒童權利公約「不與父母分離原
    則」及「兒童最佳利益原則」。4.確認權責機關對於兒童權
    利法益事項，依法應作為、客觀實際可作為、卻持續故意怠
    職不作為，明顯違反兒童權利公約施行法立法意旨，其恣意
    行政程序公然悖離依法行政原則，官僚怠惰並阻礙行政革新
    。5.確認「兒童是權利主體」。6.確認管轄範圍內，聲請人
    之跨境親子團聚權在權責機關假設確實依法行政並考量兒童
    權利公約施行法之競合，於公法上法律關係之成立與保障。
    7.相對人應賠償聲請人親生母親被權責機關不當枉法侵害親
    權、探視權、教育權、親子團聚權之損害。8.相對人應賠償
    聲請人被權責機關不當枉法侵害親權、人格權、教育權、親
    子團聚權之損害。9.相對人應賠償聲請人法定代理人多年來
    為公益陳情、督促提醒行政公務機關正視兒童權益及營造跨
    境友善環境所被耽誤之歲月及各種付出和犧牲，並多年來面
    對怠職行政官僚傲慢態度所造成身心疲憊、精神痛苦。經原
    審以110年度訴字第1276號裁定駁回，聲請人對之提起抗告
    ，經本院以111年度抗字第107號裁定（下稱原確定裁定）駁
    回確定後，聲請人仍不服，以原確定裁定有行政訴訟法第27
    3條第1項第4款之事由，聲請本件再審。
三、聲請人聲請意旨略以：相對人反覆作成歧視非婚生未成年子
    女之公告及新聞稿，其一般性特徵可得確定其範圍而對外發
    生權利與義務關係之法律效果，應屬一般處分，爰依行政訴
    訟法第273條第1項第4款規定聲請本件再審，請求廢棄原確
    定裁定等語。經核其聲請再審狀內表明之再審理由，無非說
    明其對於前訴訟程序確定裁定不服之理由，或執其一己之主
    觀見解予以爭執，而對於原確定裁定究有如何合於行政訴訟
    法第273條第1項第4款規定（即應迴避法官參與原確定裁定
    之裁判）之具體情事，則未據敘明，依上開規定及說明，其
    聲請自非合法。
四、據上論結，本件聲請為不合法。依行政訴訟法第283條、第2
    78條第1項、第104條、民事訴訟法第95條、第78條，裁定如
    主文。
中　　華　　民　　國　　111 　年　　8 　　月　　25　　日
                    最高行政法院第二庭
                        審判長法官  帥　嘉　寶　
                              法官　鄭　小　康
                              法官　林　玫　君
                              法官　李　玉　卿
                              法官　洪　慕　芳

以  上  正  本  證  明  與  原  本  無  異
中　　華　　民　　國　　111 　年　　8 　　月　　25　　日
　　　　　　　　　　　　　　　書記官　張　玉　純